臺灣高等法院臺中分院民事裁定　　　　　100年度抗字第535號
抗　告　人　陳敏秀
　　　　　　莊榮兆
　　　　　　莊靜枝
相　對　人　民安瓦斯實業股份有限公司
法定代理人　許革非
上列當事人間因臺灣臺中地方法院一００年度家聲字第二二三號
撤銷、改選臨時管理人駁回裁定，抗告人提起抗告（臺灣臺中地
方法院一００年度抗字第二五一號），並聲請訴訟救助，經該院
於一００年十月二十六日以一００年度救字第一六五號裁定駁回
訴訟救助之聲請，抗告人不服提起抗告，本院裁定如下：
    主  文
抗告駁回。
抗告訴訟費用由抗告人負擔。
    理  由
一、抗告人之抗告意旨略以：抗告人對於原裁定之認事用法，除
    有裁定不備理由與事實及卷證不符、故違採證、經驗、論理
    法則與應查不查諸多違背法令等顯有違誤，且引用諸多錯誤
    ，爰於法定期間內，聲明抗告請求撤銷廢棄原裁定等語。
二、按當事人無資力支出訴訟費用者，法院應依聲請以裁定准予
    訴訟救助，民事訴訟法第一百零七條第一項雖定有明文，但
    關於非訟事件「標的金額或價額之計算」及「費用之徵收」
    ，非訟事件法第十九條雖規定：「本法未規定者，準用民事
    訴訟費用有關之規定」。惟所謂「準用」，乃法律明文授權
    將某案型之法律規定適用於另一類似之案型者，亦即須為「
    準用」之法律事件，與「被準用」之法律規定所規範之法律
    事件，於性質上係相類似。而觀諸民事訴訟法就「訴訟標的
    價額之核定及訴訟費用」於同法第三章固亦闢有規定，然該
    章之下則又設有五節，分別就「訴訟標的價額之核定」（同
    章第一節）、「訴訟費用之計算及徵收」（同章第二節）、
    「訴訟費用之負擔」（同章第三節）、「訴訟費用之擔保」
    （同章第四節）及「訴訟救助」（同章第五節）而為規定，
    此對照上開非訟事件法第十九條規定，其兩相近似者，厥為
    民事訴訟法第三章第一、二節之「訴訟標的價額之核定」及
    「訴訟費用之計算及徵收」二部分，至於「訴訟費用之負擔
    」、「訴訟費用之擔保」及「訴訟救助」等三節，則未在其
    列。揆之上開說明，非訟事件法並無訴訟救助及準用民事訴
    訟法關於訴訟救助之規定（最高法院九十五年度台聲字第一
    五五號裁定、臺灣高等法院暨所屬法院九十八年法律座談會
    民事類提案第二十五號等意旨參照）。
三、經查：抗告人向原審聲請撤銷、改選臨時管理人之事件，因
    未據繳納費用新台幣一千元，經原審裁命補繳費用，抗告人
    未為補繳，原審於一００年九月十九日以一００年度家聲字
    第二二三號駁回裁定，抗告人提起抗告，並聲請訴訟救助，
    嗣經該院於同年十月二十六日以一００年度救字第一六五號
    裁定駁回訴訟救助之聲請，抗告人就此不服而提起抗告。惟
    按，撤銷、選任臨時管理人事件，依非訟事件法第一百八十
    三條規定，係屬非訟事件，揆諸上開說明，並無準用民事訴
    訟法關於訴訟救助之規定，原審據此駁回抗告人之聲請，並
    無不合，抗告意旨執詞指摘原裁定違法不當，求予廢棄改判
    ，於法無據，自應予駁回。
據上論結，本件抗告為無理由。依非訟事件法第四十六條，民事
訴訟法第四百九十五條之一第一項、第四百四十九條第一項、第
    九十五條、第七十八條，裁定如主文。
中    華    民    國   100    年    12    月    13    日
                民事第三庭    審判長法  官  陳照德
                                    法  官  曾謀貴
                                    法  官  楊熾光
以上正本係照原本作成。
再為抗告應以適用法規顯有錯誤為理由。
如提起再抗告者應於裁定送達後十日內向本院提出抗告理由狀（
須按照他造人數附具繕本）並繳納抗告裁判費新臺幣一千元，同
時委任律師或具有律師資格之關係人為代理人。
                                    書記官  陳如慧
中    華    民    國   100    年    12    月    14    日
                                                      Ａ